# 求助合作建房账务处理，一方出地，一方出资金，最终按比例分配项目利润。

提问人：fun1004 时间：2019-11-11 17:30:15
甲方出地乙方出资金，成立项目部，项目立项以甲方名义立项。甲方参与建设并监督乙方对项目的经营管理工作，乙方提供项目除土地地价之外的全部开发建设资金，并负责项目的开发建设及经营管理工作，项目销售费用由乙方承担。项目由甲方的名义开发建设，建设成后甲、乙双方按比例进行利润分配。
请问： 1 、这种合作建房模式的经济实质是什么？ 2 、甲方、乙方投入时和分配项目利润时怎么进行账务处理？

回答人：chenyiwei
可参考《瑞华研究 2010 ～ 2016 汇编》之 “问题 4-3-2（项目公司以所开发的房产进行实物分红时，投资方的会计处理）”。其经济实质是出地方处置该土地，所取得的对价是一项开发收益分享权。

提问人：fun1004 时间：2019-11-12 15:25:47
谢谢陈老师。再追问一下，协议约定是按利润分配，且仅成立项目部未成立独立法人公司，项目部并在出地方公司名下核算，出地方公司委派出纳，出资金方委派其他财务人员。这些约定是否会影响判断出地方处置土地这个经济实质？如果确认实质是出地方处置土地，那么双方这样的合作形式是否能达到税收筹划的目的？

回答人：chenyiwei
如是，出地方不能按处置土地处理。应将取得出资方的资金及其据此在该项目中享有的权益确认为负债处理。到项目部完成开发、销售并清算完毕时，在其报表中体现土地处置损益。